臺灣高等法院臺中分院刑事判決　　　　100年度上易字第588號
上　訴　人
即　被　告　張志宏
上列上訴人因竊盜案件，不服臺灣臺中地方法院100年度易字第
678號中華民國100年3月23日第一審判決（起訴案號：臺灣臺中
地方法院檢察署99年度偵緝字第2396號），提起上訴，本院判決
如下：
    主  文
上訴駁回。
    理    由
一、按依刑事訴訟法第350條、第361條、第362條、第367條規定
    ，不服地方法院之第一審判決而上訴者，須提出上訴書狀，
    並應敘述具體理由，為上訴必備之程式；其所提出之書狀未
    敘述上訴理由，或僅曾以言詞陳述上訴理由者，均應於上訴
    期間屆滿後20日內補提理由書於第一審法院。第一審法院經
    形式審查，認逾期未補提上訴理由者，應定期間先命補正；
    逾期未補正者，為上訴不合法律上之程式，應以裁定駁回。
    倘已提出上訴理由，但所提非屬具體理由者，則由第二審法
    院以上訴不合法律上之程式，判決駁回。而所謂具體理由，
    必係依據卷內既有訴訟資料或提出新事證，指摘或表明第一
    審判決有何採證認事、用法或量刑等足以影響判決本旨之不
    當或違法，而構成應予撤銷之具體事由，始克當之（例如：
    依憑證據法則具體指出所採證據何以不具證據能力，或依憑
    卷證資料，明確指出所為證據證明力之判斷如何違背經驗、
    論理法則）；倘僅泛言原判決認定事實錯誤、違背法令、量
    刑失之過重或輕縱，而未依上揭意旨指出具體事由，或形式
    上雖已指出具體事由，然該事由縱使屬實，亦不足以認為原
    判決有何不當或違法者（例如：對不具有調查必要性之證據
    ，法院未依聲請調查亦未說明理由，或援用證據不當，但除
    去該證據仍應為同一事實之認定），皆難謂係具體理由，俾
    與第二審上訴制度旨在請求第二審法院撤銷、變更第一審不
    當或違法之判決，以實現個案救濟之立法目的相契合，並節
    制濫行上訴（最高法院97年度台上字第892號刑事判決意旨
    參照）。又第367條之判決及對於原審諭知管轄錯誤、免訴
    或不受理之判決上訴時，第二審法院認其為無理由而駁回上
    訴，或認為有理由而發回該案件之判決，得不經言詞辯論為
    之，同法第372條定有明文。
二、上訴人即被告張志宏（以下稱被告）上訴意旨略以：地檢偵
    查庭有傳訊胡志鳴鄰居證稱，當日早上11點左右有看到被告
    搬家離去，並無看到被告有拿著告訴人所失竊之物品，另被
    告也強調過當日搬離時間約早上11點左右，至此之後，並未
    再有回去過租屋處。而且被告代步工具為150cc機車，如告
    訴人所說那些失竊物品，被告根本無法在短時間內搬離，更
    無去躲避鄰居看到。本案發生一直以被告為偷竊者偵辦，難
    道有十分證據能證明不是第三者所為嗎？門窗沒被破壞就能
    代表不是外人所為嗎？難道所有家中被竊門窗一定都會被破
    壞嗎？故上訴人期盼高院法官大人能替被告主持正義云云。
三、經查：
  (一)本件被告因不服地方法院之第一審判決，於民國100年4月1
    日所提出之上訴狀，依刑事訴訟法第361條第2項條文、立法
    修正理由及上開最高法院判決意旨，倘已提出上訴理由，但
    所提非屬具體理由者，由第二審法院以上訴不合法律上之程
    式，以判決駁回之。至於上訴理由是否具體，係屬第二審法
    院審查範圍，不在命補正之列（參見法院辦理刑事訴訟案件
    應行注意事項第162點），合先敘明。
  (二)原審判決認定被告有原判決所載竊盜犯行，係依憑被告之供
    述、證人胡志鳴之證詞、臺中市警察局第一分局現場勘察報
    告及所附之現場照片、商品保證書等可資佐證。並就被告否
    認之供詞及所辯各語，認非可採，詳予論敘，並說明證人胡
    志鳴既早於（99年）4月5日前2、3日即要求被告離去，則被
    告如確欲離去，大可當場收拾妥物件後隨即離去，或慢慢收
    拾物件後，在證人胡志鳴在場了解搬遷情形下才離去，實無
    在證人胡志鳴外出掃墓時，不告而別離去，顯有違常理，而
    被告亦坦承有與證人胡志鳴約妥租金，且因其尚未領取工資
    ，在尚未繳付房租下即行離去等語，則以被告與證人胡志鳴
    僅係工作認識之朋友，常理自應在被告領取工資，並繳付所
    欠租金下始行離去，而非如被告所稱未繳付租金下，即不告
    而別離去，原判決就此指本件顯係因證人胡志鳴要求終止租
    約，被告心有不甘，為圖免付租金，並起貪念將證人胡志鳴
    所有之液晶電視機3台及電鑽、電鋸、磨平機各1台等物加以
    竊取始較合常情，且被告既於證人胡志鳴外出時加以行竊，
    自有充足時間趁鄰居均未發現，戴上手套或事後擦去指紋等
    方式避免留下證據而加以竊盜，此項論斷理由並無違背經驗
    法則。原審因認被告犯行事證明確，因而論處被告竊盜，處
    有期徒刑4月（累犯），並諭知易科罰金之折算標準，以示
    懲儆。原判決就認定被告犯罪所憑之證據，已經詳細調查審
    酌，並無採證認事違背經驗法則、論理法則或理由不備等足
    以影響判決結果之違背法令情形。就量刑方面，亦已審酌被
    告素行不佳，再為本件竊盜犯行，犯後雖否認犯行，惟證人
    胡志鳴已表示願意原諒被告，及本件犯罪之手段、所生危害
    等一切情狀，而量處其刑，經核亦屬妥適，並無過重或過輕
    之情形。被告上訴意旨所稱偵查庭傳訊之胡志鳴鄰居即證人
    江嘉琦供詞一節，然查證人江嘉琦係於99年12月27日經檢察
    事務官詢問，並未依法具結（見99年度偵緝字第2396號偵查
    卷第57頁），其證言不得作為證據，刑事訴訟法第158條之3
    定有明文，且公訴人並未提出該據據方法，原判決亦未論斷
    該等無證據能力之證言。再者，依證人江嘉琦所述：「（你
    與被告張志宏認識否？）不認識，也不曾（看）過他，是99
    年4月5日早上11時許我去社區中庭倒垃圾有看到剛剛在庭的
    張志宏。．．．（請敘述4月5日你看到張志宏的情形？）我
    去社區中庭倒垃圾時，看到張志宏走路，手上拿一個小紙袋
    ，往外面走。（你有無看到張志宏機車離開？）沒有。（有
    無看到張志宏搬著電視？）沒有。」等語（見99年度偵緝字
    第2396號偵查卷第57頁）。證人所述者為其於99年4月5日早
    上11時許去社區中庭倒垃圾時，看到被告走路，手上拿一個
    小紙袋，往外面走之情形，並非被告所謂「證人供詞說當日
    早上11點左右有看到被告搬家離去」，此外，被告曾供述99
    年4月5日當天搬東西下樓約3、4次（見99年度偵緝字第2396
    號偵查卷第50頁）或4、5次（見同上偵查卷57頁），依被告
    所供被告當天既曾多次搬東西下樓，證人江嘉琦上開所述，
    僅為該次之所見情形，無從資為被告有利之認定。被告執此
    無證據能力之證詞，上訴指摘原判決不當，即無可採。而其
    餘上訴意旨，則係就原審合法採證認事職權之行使及原判決
    已說明事項，徒憑己意，任意指摘，但並未提出新事證以供
    調查，亦未依據卷內之訴訟資料，指摘原審判決有何足以影
    響判決本旨之不當或違法，而構成應予撤銷之具體事由。本
    院認被告上訴意旨，不足以動搖原審判決認定犯罪事實及量
    刑之基礎，難認係具體理由，其上訴顯然違背法律上之程式
    ，應予駁回，並不經言詞辯論為之。
四、據上論斷，應依刑事訴訟法第367條前段、第372條，判決如
    主文。
中    華    民    國  100    年    5    月     4      日
            刑事第十一庭  審判長法  官  郭  同  奇
                                法  官  洪  曉  能
                                法  官  許  冰  芬
以上正本證明與原本無異。
不得上訴。
                                書記官  賴  成  育
中    華    民    國  100    年    5    月     4      日